---
title: "Bytrafikk"
knit: (function(input_file, encoding){
  rmarkdown::render(input_file, encoding=encoding, output_file = 'docs/index.html')})
output: 
  html_document:
    css: svv.css
    number_sections: true
    toc: true
    toc_float: 
      collapsed: false
      smooth_scroll: false
    toc_depth: 2
fig_width: 5
---

```{r setup, include = FALSE, echo = FALSE, warning=FALSE, message=FALSE}
# Packages are loaded through sourcing rmd_setup.R
source("H:/Programmering/R/byindeks/rmd_setup.R")
library(viridis)
options(warn=-1)
svv_background_color <- "#F5F5F5"
```


```{r get_data}
# Load prepared data (avoiding fetching all data for every knit!)
# trp_adt_krs <-
#   readRDS(file = "data/trp_adt_krs.rds")
# 
# trp_adt_krs_lette <- 
#   trp_adt_krs %>% 
#   dplyr::filter(
#     length_range == "lette"
#   ) %>% 
#   dplyr::arrange(
#     desc(aadt)
#   )
# 
# trp_adt_krs_lette_ids <-
#   trp_adt_krs_lette$trp_id %>% 
#   unique()
# 
# trp_adt_krs_tunge <- 
#   trp_adt_krs %>% 
#   dplyr::filter(
#     length_range == "tunge"
#   ) %>% 
#   dplyr::arrange(
#     desc(aadt)
#   )
# 
# trp_adt_krs_tunge_ids <-
#   trp_adt_krs_tunge$trp_id %>% 
#   unique()
# 
# trp_mdt_krs <-
#   readRDS(file = "data/trp_mdt_long_krs.rds")
# 
# 
# bike_trp_adt_krs <-
#   readRDS(file = "data/bike_trp_adt_krs.rds")
# 
# bike_mdt_krs <-
#   readRDS(file = "data/bike_trp_mdt_long_krs.rds")
# 
# 
# 
# bike_trp_adt_tro <-
#   readRDS(file = "data/bike_trp_adt_tro.rds")

big_cities_bike_mdt <-
  readRDS(file = "data/big_cities_bike_mdt.rds")


```


```{r functions}
base::source("plot_functions.R")
```


# Sykkeltrafikk i de største byene
Nedenfor vises gjennomsnittlig antall syklende i sykkelregistreringspunkt i de største byene i Norge. Verdiene gjelder for sommersesongen fra mai til september. Gjennomsnittsberegeningene tar utgangspunkt i sykkelpunkter som har minst tre måneder med gode data i den aktuelle perioden.


## Oslo
```{r, osl, fig.height=10}
big_cities_bike_mdt |> 
  dplyr::filter(
    municipality_name == "Oslo"
  ) |> 
  dplyr::rename(
    xdt = mean_mdt
  ) |> 
  create_xdt_barplot()
```


## Trondheim
```{r, trd, fig.height=3}
big_cities_bike_mdt |> 
  dplyr::filter(
    municipality_name == "Trondheim"
  ) |> 
  dplyr::rename(
    xdt = mean_mdt
  ) |> 
  create_xdt_barplot()
```


## Bergen
```{r, brg, fig.height=15}
big_cities_bike_mdt |> 
  dplyr::filter(
    municipality_name == "Bergen"
  ) |> 
  dplyr::rename(
    xdt = mean_mdt
  ) |> 
  create_xdt_barplot()
```


## Stavanger
```{r, svg, fig.height=10}
big_cities_bike_mdt |> 
  dplyr::filter(
    municipality_name == "Stavanger"
  ) |> 
  dplyr::rename(
    xdt = mean_mdt
  ) |> 
  create_xdt_barplot()
```


## Kristiansand
```{r, krs, fig.height=7}
big_cities_bike_mdt |> 
  dplyr::filter(
    municipality_name == "Kristiansand"
  ) |> 
  dplyr::rename(
    xdt = mean_mdt
  ) |> 
  create_xdt_barplot()
```


## Tromsø
```{r, trs, fig.height=12}
big_cities_bike_mdt |> 
  dplyr::filter(
    municipality_name == "Troms\u00f8"
  ) |> 
  dplyr::rename(
    xdt = mean_mdt
  ) |> 
  create_xdt_barplot()
```




<!--
## Årsdøgntrafikk lette kjøretøy

```{r plot_1, fig.height=6, fig.width=5}
# trp_adt_krs_lette %>% 
#   dplyr::filter(
#     trp_id %in% trp_adt_krs_lette_ids[1:5]
#   ) %>% 
#   create_xdt_barplot()
```

<br>

```{r plot_2, fig.height=6, fig.width=5}
# trp_adt_krs_lette %>% 
#   dplyr::filter(
#     trp_id %in% trp_adt_krs_lette_ids[6:10]
#   ) %>% 
#   create_xdt_barplot()
```


```{r plot_3, fig.height=6, fig.width=5}
# trp_adt_krs_lette %>% 
#   dplyr::filter(
#     trp_id %in% trp_adt_krs_lette_ids[11:15]
#   ) %>% 
#   create_xdt_barplot()
```




```{r plot_4, fig.height=6, fig.width=5}
# trp_adt_krs_lette %>% 
#   dplyr::filter(
#     trp_id %in% trp_adt_krs_lette_ids[16:20]
#   ) %>% 
#   create_xdt_barplot()
```


```{r plot_5, fig.height=6, fig.width=5}
# trp_adt_krs_lette %>% 
#   dplyr::filter(
#     trp_id %in% trp_adt_krs_lette_ids[21:25]
#   ) %>% 
#   create_xdt_barplot()
```



```{r plot_6, fig.height=6, fig.width=5}
# trp_adt_krs_lette %>% 
#   dplyr::filter(
#     trp_id %in% trp_adt_krs_lette_ids[26:30]
#   ) %>% 
#   create_xdt_barplot()
```


```{r plot_7, fig.height=6, fig.width=5}
# trp_adt_krs_lette %>% 
#   dplyr::filter(
#     trp_id %in% trp_adt_krs_lette_ids[31:35]
#   ) %>% 
#   create_xdt_barplot()
```
-->
<!--
## Årsdøgntrafikk tunge kjøretøy

```{r plot_heavy_1, fig.height=6, fig.width=5}
# trp_adt_krs_tunge %>% 
#   dplyr::filter(
#     trp_id %in% trp_adt_krs_tunge_ids[1:5]
#   ) %>% 
#   create_xdt_barplot()
```

```{r plot_heavy_2, fig.height=6, fig.width=5}
# trp_adt_krs_tunge %>% 
#   dplyr::filter(
#     trp_id %in% trp_adt_krs_tunge_ids[6:10]
#   ) %>% 
#   create_xdt_barplot()
```

```{r plot_heavy_3, fig.height=6, fig.width=5}
# trp_adt_krs_tunge %>% 
#   dplyr::filter(
#     trp_id %in% trp_adt_krs_tunge_ids[11:15]
#   ) %>% 
#   create_xdt_barplot()
```

```{r plot_heavy_4, fig.height=6, fig.width=5}
# trp_adt_krs_tunge %>% 
#   dplyr::filter(
#     trp_id %in% trp_adt_krs_tunge_ids[16:20]
#   ) %>% 
#   create_xdt_barplot()
```

```{r plot_heavy_5, fig.height=6, fig.width=5}
# trp_adt_krs_tunge %>% 
#   dplyr::filter(
#     trp_id %in% trp_adt_krs_tunge_ids[21:25]
#   ) %>% 
#   create_xdt_barplot()
```

```{r plot_heavy_6, fig.height=6, fig.width=5}
# trp_adt_krs_tunge %>% 
#   dplyr::filter(
#     trp_id %in% trp_adt_krs_tunge_ids[26:30]
#   ) %>% 
#   create_xdt_barplot()
```

```{r plot_heavy_7, fig.height=6, fig.width=5}
# trp_adt_krs_tunge %>% 
#   dplyr::filter(
#     trp_id %in% trp_adt_krs_tunge_ids[31:35]
#   ) %>% 
#   create_xdt_barplot()
```
-->


<!--
## Månedsdøgntrafikk alle kjøretøy
-->
```{r plot_mdt, fig.height=8, fig.width=6}
#trp_mdt_krs %>% 
#  create_mdt_barplot()
```

<!--
## Årsdøgntrafikk sykkel

```{r plot_bike, fig.height=6, fig.width=5}
#bike_trp_adt_krs %>% 
#  create_xdt_barplot()
```
-->

<!--
## Månedsdøgntrafikk sykkel
-->
```{r plot_mdt_bike, fig.height=8, fig.width=6}
#bike_mdt_krs %>% 
#  create_mdt_barplot()
```

<!--
# Tromsø

## Årsdøgntrafikk sykkel

```{r plot_bike_tro, fig.height=6, fig.width=5}
#bike_trp_adt_tro %>% 
#  create_xdt_barplot()
```
-->





